【裁判字號】    89,交簡上,12
【裁判日期】    890426
【裁判案由】    公共危險
【裁判全文】
臺灣臺北地方法院刑事判決                        八十九年度交簡上字第十二號
    上 訴 人即
    被      告  乙○○
右上訴人因公共危險案件，不服本院臺北簡易庭( 八十八年度北簡字第二一四六號 )
於中華民國八十八年十二月十三日所為第一審刑事簡易判決( 起訴案號：八十八年度
偵字第一七五五六號 )提起上訴，本院管轄第二審合議庭判決如左：
        主      文
上訴駁回。
        事      實
一、乙○○於八十八年七月廿四日晚十一時十分許，即與二名不詳姓名友人同在臺北
    市○○區○○街某地服用酒類（米酒）約一小時後，已達反應較慢及感覺減低而
    不能安全駕駛動力交通工具之程度，猶駕駛一輛動力交通工具即車牌BT-297號營
    業用小客車，沿臺北市○○區○○路由東往西方向行駛，途經桂林路、環河南路
    交岔路口（即桂林路一六一號前），因操控異常，險與同向左側一輛由臺北市政
    府警察局萬華分局桂林路派出所警員鄭龍進所駕駛之機車發生擦撞。鄭龍進發覺
    有異，通報派出所備勤警員施介盛前來支援而查獲乙○○吐氣所含酒精成份每公
    升0.84毫克。
二、案經臺北市政府警察局萬華分局移送臺灣臺北地方法院檢察署檢察官偵查簡易判
    決處刑。
        理      由
一、訊據被告乙○○雖就其於前揭時地為警測得其吐氣所含酒精成份每公升0.84毫克
    壹節供承不諱，惟矢口否認其當時正在駕駛該輛車牌BT-297號營業用小客車，辯
    稱略以「我當天與友人至梧州街吃飯喝酒，於晚間十一時十分許，回車裡睡覺，
    需要空調，才發動車子開冷氣，當時車子是停在桂林路一六一號前，丙○○○○
    駕駛機車由我車後方桂林路東往西行駛，我並非在行駛中被臨檢」云云。經查：
    被告乙○○為警查獲測試其吐氣所含酒精成份達每公升0.84毫克，有吐氣酒精成
    份測試成果表壹紙在卷（偵查卷第七頁）可資佐證。證人鄭龍進迭於偵查及本院
    審理中，就其於前揭時地駕駛機車係在被告乙○○所駕駛該輛車牌BT-297號營業
    用小客車同向左側行駛，因被告乙○○駕車欲自外側車道切入內側車道行駛之動
    作不穩，險些與其所駕駛之機車發生擦撞，始呼叫派出所備勤之甲○○○○前來
    支援等情綦詳，核與證人施介盛於本院審理中之結證情節相符，均經載明筆錄在
    卷可稽。況查被告乙○○係領有職業駕駛執照之人，其就「道路交通安全規則」
    第一一一條第二款「交岔路口十公尺範圍內，不得臨時停車」之規定，自應知之
    甚稔，是其辯稱「在路口停車啟動引擎開冷氣睡覺」云云，顯與事實不符，無非
    係畏罪卸責之詞，不足採信。被告乙○○服用酒類不能安全駕駛動力交通工具而
    駕駛之犯行洵堪認定。本件事證明確，應予依法論科。
二、核被告乙○○所為，係犯刑法第一百八十五條之三服用酒類不能安全駕駛動力交
    通工具而駕駛罪。原審以被告乙○○犯行明確而適用上開法條判處罰金壹萬元，
    如易服勞役，以佰元折算壹日，經核並無不當，應予維持。被告乙○○猶執陳
    詞上訴，指摘原審判決不當，為無理由，應予駁回。
據上論斷，應依刑事訴訟法第四百五十五條之一第一項、第三項，第三百六十八條，
判決如主文。
本案經檢察官陳錫柱到庭執行職務
中      華      民      國    八  十  九    年     四     月    廿六    日
                          臺灣臺北地方法院交通法庭
                              審判長法  官  李  春  地
                                    法  官  林  政  憲
                                    法  官  鍾      華
右正本證明與原本無異
本件不得上訴。
                                    書記官  黃  繡  琴
中      華      民      國    八  十  九    年     五     月     一    日


司法院資訊處製作；財團法人民間司法改革基金會備份。
